227Edepot - Archives communales déposées de Faucogney-et-la-Mer
Archives Départementales de la Haute-Saône
- ARCHIVES MODERNES
  - AFFAIRES MILITAIRES
    - Garde nationale de Faucogney et la Mer. Recrutement: listes de recensement (s.d., 1806-1831). Organisation et règlement: organisation de la garde-nationale de Faucogney d’après la loi de 1791 (1792), réorganisation de la garde nationale sédentaire (1811); tableau de la garde nationale provisoire formée par le maire (1815); organisation du service de la garde-rurale (1817); arrêté du maire concernant l’organisation de la garde-nationale (1830); copie du règlement de la garde (1831); exercices et revues (1831). Contrôles: circulaire préfectorale relative à la révision annuelle des contrôles généraux de la garde-nationale (1833); contrôles des services ordinaires et extraordinaires (1815-1818); contrôle général de la Réserve (1832); contrôles des 1ère et 2ème sections de Faucogney et de la Mer (1813; 1831); contrôles des différentes compagnies (s.d.; 1815); contrôle de la garde-nationale sédentaire (1830), de la garde nationale active (1831). 20 cahiers papiers, 31 pièces papier., 1792-1833; 227 Edepot H10
    - Garde nationale de Faucogney et la Mer. Elections: instructions préfectorales relatives aux élections de la garde-nationale (1831-1837); nominations d’officiers et de sous-officiers (1819); élections dans les 1ère et 2e compagnies de chasseurs (1831-1846); élections suite à des démissions (1830-1832); approbation, par le préfet, des procès verbaux d’élections (1848); prestations de serment des officiers de tout grade (1831-1832). 125 pièces papier., 1819-1848; 227 Edepot H11
    - Garde nationale de Faucogney et la Mer. Conseil de discipline: instruction relative aux pourvoirs en cassation contre les jugements du conseil de discipline (1831); nomination des membres du conseil (1831); composition de ce Conseil (1831). Armement et équipement: distributions de fusils et de sabres (1816-1832); création d’un emploi d’inspecteur des armes (1833); feuilles d’appel pour servir aux visites des armes (1836-1844); vérification des armes (1836-1846); rapport sur l’état des armes (1848); entretien et réparation des armes avec cahier des charges (1834-1836); situation de l’organisation de l’armement, de l’équipement et d l’habillement de la garde nationale (1830); état des fournitures faites à la garde nationale pour l’habillement et l’équipement (1831). Réquisition de la garde nationale lors de l’invasion de 1815 (1815). 7 cahiers papier, 53 pièces papier., 1815-1848; 227 Edepot H12
    - Garde nationale du canton. Recrutement: registre des inscriptions des citoyens désirant faire partie de la garde nationale du canton (1816); pétition de Jean Joseph Galmiche de Faucogney, contre l’inscription de son fils dans la colonne mobile de la garde nationale du canton (s.d.). Organisation et règlement: plan du nombre et de la formation des compagnies pour la garde nationale dans le canton (1792); réorganisation de la garde nationale sédentaire avec états nominatifs des citoyens de chaque commune (1809-1811); création d’une compagnie de garde nationale en contrôle ordinaire (1817); projet d’organisation d’une compagnie de garde nationale à cheval (1830-1831); organisation de la garde nationale en bataillons cantonaux (1831-1832), règlement concernant le service du bataillon cantonal (1832). 9 cahiers papier, 48 pièces papier., 1792-1832; 227 Edepot H13
    - Garde nationale du canton. Contrôle: contrôles des différentes compagnies composant la garde nationale du canton (1809; 1832-1834); contrôles des officiers etc. composant le bataillon cantonal (1834-1837); contrôles généraux des citoyens mobilisables inscrits au registre matricule (1832-1848). Elections: listes nominatives des gardes nationaux qui doivent concourir à la nomination des officiers etc. du bataillon cantonal (1837-1843); élection des officiers et sous-officiers (1792); élection des officiers de l’état major du bataillon (1843); nominations aux emplois d’adjudant-major et de chirurgien-major (1832-1843); élections des chefs du bataillon et porte-drapeau (1831-1848); prestations de serment des officiers, du chef de bataillon et du porte-drapeau (1832-1841). 8 cahiers papier, 73 pièces papier., 1792-1848; 227 Edepot H14
    - Garde nationale du canton. Jury de révision: composition du jury (1831-1841); séance du jury de révision de la garde nationale du canton (1840). Conseil d’administration: formation du conseil d’administration du bataillon cantonal (1832); nomination des membres (1832-1834); états des dépenses dressés par ce conseil (1833-1837). Conseil de discipline: tableau général de la composition du conseil de discipline (1832); procès-verbal d’installation de ce conseil (1832). Armement et équipement: feuilles d’appel pour servir aux visites des armes (1846-1849); rapports sur l’état de l’armement (1844-1846); situation de l’habillement et de l’équipement (1832); frais d’habillement et d’armement (1815); achat du drapeau (1832). Mobilisation du bataillon cantonal (1809; 1815; 1848). 3 cahiers papier, 59 pièces papier., 1809-1849; 227 Edepot H15
    - Sapeurs pompiers. Recrutement: nomination des membres du conseil de recensement (1852-1869); registre de délibérations de ce conseil (1852). Organisation et règlements: organisation d’un corps de sapeurs-pompiers (1815; 1831; 1852; 1883). Contrôle: contrôle des officiers etc. et des sapeurs pompiers, pour servir dans les cas d’incendie (1824); contrôle de la compagnie des sapeurs-pompiers volontaires (1831-1843). Elections: procès verbaux d’élections des officiers et sous-officiers de la compagnie des sapeurs-pompiers (1831-1836), liste des officiers à remplacer (1824-1859); nomination d’officiers par l’Empereur (1853-1859); prestations de serment des officiers élus (1831-1832). Armement et habillement: fournitures d’armes (1852); fournitures pour l’habillement (1831). Matériel d’incendie: achats d’une pompe (1813-1814; 1830-1831); acquisition de seaux en cuir (1824); marchés pour l’entretien et les réparations de la pompe à incendie (1815; 1831). 3 cahiers papier, 89 pièces papier., 1813-1883; 227 Edepot H16
    - Mesures d’exception et faits de guerre: invasions de 1815. Faucogney et la Mer: levée d’ouvriers pour le service des armées alliées (1813-1815); logement et subsistances des troupes alliées (1814-1815); réquisitions de différentes fournitures pour l’approvisionnement des magasins militaires de Belfort, Clerval, Lure, Besançon, Gray, Luxeuil, Vesoul (1814-1815); réquisitions de souliers pour les militaires retraités qui ont repris du service (1815); état nominatif des propriétaires de Faucogney qui ont refusé de contribuer aux réquisitions (1814); contentieux entre Ternuay et Faucogney au sujet du contingent de réquisitions que Faucogney doit fournir à Ternuay (1814). 5 cahiers papier, 107 pièces papier., 227 Edepot H17
    - Mesures d’exception et faits de guerre: invasion de 1815. Faucogney et la Mer: réquisitions. Rôles de répartition, entre les habitants de Faucogney, de sommes destinées au paiement des différents contingents fournis par la commune aux Alliées. 24 cahiers papier., 1814-1816; 227 Edepot H18
    - Mesures d’exception et faits de guerre: invasion de 1815. Faucogney et la Mer: réquisitions. Comptes de l’emploi des sommes que le percepteur a perçues, en 1814, pour le paiement des contingents, de toute nature effectuées pour le service des troupes alliées (1814-1815); comptes des recettes et des dépenses faites par le maire, en 1814 et 1815, concernant les contingents fournis pour la subsistance et le service des alliées (1815-1816). 7 cahiers papier, 57 pièces papier., 1814-1816; 227 Edepot H19
    - Mesures d’exception et faits de guerre: invasion de 1815. Faucogney et la Mer: réquisitions. Circulaires préfectorales demandant l’état et les quittances des fournitures faites aux troupes alliées (1815); états des réquisitions fournies pour le service des armées françaises et alliées (1814-1815); quittances des fournitures requises (1814-1815); tableau des bons de réquisitions délivrés pour le paiement des contributions extraordinaires de 1813 et 1814 (1815); remboursement des réquisitions (1819); remboursement de l’emprunt de guerre avec rôles de répartitions (1817). 3 cahiers papier, 196 pièces papier., 1814-1819; 227 Edepot H20
    - Mesures d’exception et faits de guerre: invasion de 1815. Canton de Faucogney: appel des militaires en congés (1814); courrier relatif à la sûreté et à la police lors du passage des troupes alliées (1815); logement des troupes autrichiennes (1814); réquisitions de foin, d’avoine, de toiles, de cuirs et de peaux (1814-1815); réquisitions pour l’approvisionnement des magasins militaires de Vesoul, Luxeuil, Besançon et Héricourt (1814-1815); réquisitions des chevaux et des armes appartenant aux personnes qui ont été attachées à la Maison du Roi (1815); levée de chevaux (1815); réquisitions de voitures pour le transport des denrées des armées alliées et des soldats blessés (1814-1815); réquisitions de voitures attelées pour le service duParc de Lure (1814-1815); réquisitions pour les hôpitaux de Vesoul et Luxeuil (1814-1816). 221 pièces papier., 227 Edepot H21
    - Mesures d’exception et faits de guerre: invasion de 1815. Canton de Faucogney: rôles de répartition du prix des réquisitions entre les communes du canton (1814); réclamations des maires relatives aux nombreuses réquisitions qui les frappent (1814); ordre donné par le commissaire de l’Empereur d’Autriche d’arrêter certaines réquisitions (1815); état nominatif des communes qui sont en retard dans le paiement des réquisitions (1814); lettre préfectorale demandant les relevés des contributions et réquisitions pour les armées alliées (1815); état des différentes fournitures faites par le canton (1814); comptes du greffier de la justice de paix du canton, de l’emploi des sommes versées par les communes, pour le prix des divers contingents fournis aux troupes alliées (1815); mandat du remboursement des réquisitions (1814); abandon, à l’Etat, du montant du remboursement de leurs réquisitions par les communes de Faucogney et la Mer concernant la contribution imposée par le Gouvernement allemand dans le canton de Faucogney (s.d.). 3 cahiers papier, 47 pièces papier., 1814-1816; 227 Edepot H22
  - POLICE, HYGIENE PUBLIQUE, JUSTICE
    - Police locale: arrêtés du maire concernant les règlements de la police locale (1840-1841); instruction du juge de paix du canton sur les rapports des gardes-champêtres (1822); rapports et procès-verbaux dressés par les gendarmes et les gardes champêtres de Faucogney (an III-1888). 7 pièces papier., 1795-1888; 227 Edepot I1
    - Police locale: plantation d’un arbre de la Liberté (an VI); fête du Roi (1826-1843); procès-verbaux de la cérémonie du 14 juillet (1790); réservation des places des forains pour la fête nationale du 14 juillet (1885); dossiers concernant les fêtes nationales du 17 juillet 1887 et du 8 juillet 1888 (1887-1888); adresse du conseil municipal de Faucogney au Roi de France à l’occasion de la mort de l’héritier du Trône (1842); journées commémoratives (1824; 1831; 1841). 8 cahiers papier, 282 pièces papier., 1790-1888; 227 Edepot I2
    - Police locale: règlements de police concernant les lieux publics, tels que, débits de boisson, cafés et auberges (1818-1866); police des cafés et des cabarets (1819-1881); interdiction aux chanteurs ambulant d’exercer leur métier sur le territoire de la commune (1888); règlementation du droit de place sur les marchés et les foires (1801-1854); contravention dressée à un marchand de tabac (an II); surveillance des maisons de tolérance (1831); arrêté du maire relatif aux mesures à prendre pour l’extinction de la mendicité dans la commune (1844); vols et tapage nocturne (1806-1831); réquisitions d’hommes pour patrouiller de jour et de nuit dans la commune (an III); interdiction d’inhumer dans le cimetière à l’intérieur de la ville (an XIII-1819); états des lieux consacrés aux inhumations (an XIII); autopsie du corps d’un frère capucin de la ville (1790); secours pour les incendiés (1823-1875); mesures de préservation contre les incendies (1831-1854); procès verbaux des visites des cheminées (1792-1794); marchés de ramoneurs (1814-1876); procès verbal dressé à Monsieur Nicolas Boileau pour avoir construit un four particulier à proximité de la ville (1812); rejet d’une demande de construction d’une passerelle privée sur le Breuchin (1888); autorisation de construire une fabrique de pétards à l’usage des vélocipédistes (1893-1894). Police urbaine: adjudications du marché du boueux de la ville (1841; 1854); copie d’un arrêt du Parlement de 1766 ordonnant l’enlèvement des enseignes et étalages dans les rues et sur les places publiques (1810); plaintes du maire contre l’encombrement des rues (1810-1811, 1888); pétition, rejetée, de François Tuaillon de Faucogney contre François Galmiche de Faucogney, relative à l’encombrement de la voie publique (1831). Police rurale: correspondance entre le Préfet et le maire de Faucogney au sujet de la pratique de la chasse dans le canton (1844); circulaire préfectorale relative à la délivrance des permis de chasse (1869-1880); délivrance de permis de chasse (1844). 2 plans, 7 cahiers papier, 112 pièces papier., 1790-1947; 227 Edepot I3
    - Police générale: registre civique des individus du plus de 12 ans (1792-1806); demandes de renseignements (1805-1810); recherches dans l’intérêt des familles (1831); feuilles de signalement (1828); registres des passeports pour l’intérieur (1792; 1792-1795); passeports et copies de passeports (an VI-an VII); correspondance avec l’administration départementale et le préfet au sujet des émigrés (an III-an XI); délit de grande voirie (1858); registre de déclarations des colporteurs de journaux (1879-1885); circulaires préfectorales relatives à la surveillance des colporteurs de livres, chansons, etc. (1810-1848); demandes, par le ministère de la police générale, de rapports sur tous les évènements survenant dans la commune (1811-1815); pétition de la commune de Faucogney pour obtenir la permission d’acquérir des armes pour se défendre contre les ennemis de la Révolution (an II-an III); appel aux volontaires pour lutter contre les progrès des incursions des insurgés du Midi (1815); registre des permis de ports d’armes à feu et de chasse (an XI-1829; 1852); copie d’une dépêche du ministère de l’Intérieur au sujet d’un attentat commis pendant la Revue du Roi à permis (1835); état des librairies qui vendent des brochures politiques (1818); interdiction des écrits et chansons séditieux (1820); surveillance des ouvrages publiés clandestinement (1816); surveillance des étrangers (1793-1852); secours aux Polonais réfugiés en France (1832); dossiers de condamnés libérés (an IX-1838). 7 cahiers papier, 74 pièces papier., 1790-1878; 227 Edepot I4
    - Justice: registre pour la police municipale dressé en exécution de la loi du 22 juillet 1791 (s.d.); jugement du tribunal de police municipale (1791-an III); procès verbaux d’apposition et de levée de scellés (1790-1791); liste des jurés du canton de Faucogney (1872-1878); délivrance de certificat de résidence (1790); certificats de bonne vie et mœurs (s.d.; an III); procès verbaux de saisie (1793); notification de jugement (1812); exploit d’huissier signifié au maire (1818). 7 cahiers papier, 33 pièces papier., 1790-1878; 227 Edepot I5
    - Répression: circulaires du ministère de l’Intérieur relatives aux dépenses des dépôts de sureté municipaux (an X; 1808); suppression de la maison de sûreté de Faucogney qui devient propriété communale (1831-1832). 13 pièces papier., 1802-1832; 227 Edepot I6
    - Hygiène publique et salubrité: certificat de visite d’un malade délivré par un officier de santé (an IV); prescription médicale (s.d.); dossiers concernant l’emploi et le traitement des sages-femmes (1814-1887); arrêté du maire au sujet de l’utilisation des fontaines publiques (1811); état des établissements pouvant répandre des odeurs insalubres (1812); autorisation d’établir une tannerie sur le Breuchin (1844-1860); courrier du médecin cantonal relatif aux vaccinations (s.d.); affectation dans chaque hospice, d’une salle pour les vaccinations (1802); registre des vaccinations (1819-1843); mesures pour arrêter les progrès de la petite vérole (1812); création d’un conseil de salubrité dans chaque chef-lieu d’arrondissement lors de l’invasion du choléra (1832); statistiques du choléra épidémique (1854); typhus des bovins (1870). 3 plans, 4 cahiers papier, 96 pièces papier., 1796-1887; 227 Edepot I7
  - ELECTIONS ET PERSONNEL
    - Elections: listes électorales. La Mer: état nominatif des citoyens de la municipalité qui ont le droit de voter (an IX). Faucogney: tableau des citoyens actifs de Faucogney avec distinction des éligibles (1791); états nominatifs des citoyens de la municipalité qui ont le droit de voter (an IX). Faucogney et la Mer: liste des habitants admis à exercer leurs droits politiques (1811); tableau nominatif des citoyens actifs (1815); listes nominatives des habitants inscrits sur la liste générale des électeurs du département (1817-1819); listes des électeurs (1831-1839). 5 cahiers papier, 58 pièces papier., 1791-1839; 227 Edepot K1
    - Elections: listes électorales de Faucogney et la Mer. Listes des électeurs (1840-1846; 1848; 1851; 1853; 1856-1864). 17 cahiers papier, 3 pièces papier., 1840-1864; 227 Edepot K2
    - Elections: listes électorales de Faucogney et la Mer. Listes des électeurs (1865-1870; 1872-1887). 34 cahiers papier., 1865-1887; 227 Edepot K3
    - Elections: listes électorales de Faucogney et la Mer. Listes des électeurs. 21 cahiers papier., 1888-1907; 227 Edepot K4
    - Elections: listes électorales de Faucogney et la Mer. Révisions des listes électorales avec tableaux de rectifications (1850-1907); demandes d’inscription sur les listes électorales (1878-1885); réclamations concernant ces inscriptions (1831-1845); cartes d’électeurs (1912); falsification de listes électorales (1888). 3 cahiers papier, 113 pièces papier., 1831-1912; 227 Edepot K5
    - Elections. Procès verbal d’acceptation de la constitution par les citoyens de Faucogney (an III); plébiscite (1870); vote général pour le rétablissement de l’Empire (1852); élections législatives (1848-1871). 21 cahiers papier, 30 pièces papier., 1795-1871; 227 Edepot K6
    - Elections. Elections législatives. 13 cahiers papier, 80 pièces papier., 1874-1902; 227 Edepot K7
    - Elections. Procès-verbal de l’élection d’un délégué sénatorial (1881); élection au conseil général (1833-1897). 14 cahiers papier, 67 pièces papier., 227 Edepot K8
    - Elections. Elections du Conseil d’Arrondissement. 8 cahiers papier, 81 pièces papier., 1833-1898; 227 Edepot K9
    - Elections. Elections au conseil général et au conseil d’arrondissement (1848-1889); élections des officiers municipaux de la ville de Faucogney (1791); arrêtés de nominations, par le préfet, de conseillers municipaux pour Faucogney (an VIII; an XII); remplacements de conseillers municipaux (an IX; an XI; 1811-1830); élections municipales (1831-1879). 13 cahiers papier, 91 pièces papier., 1791-1889; 227 Edepot K10
    - Elections municipales (1881-1912); procès verbaux d’installation des conseillers municipaux (1831-1912); arrêté préfectoral relatif aux nominations des maires et des adjoints (an VIII); instructions préfectorales sur le renouvellement quinquennal des maires et de leurs adjoints (an XI; 1812); nomination du maire de Faucogney et de son adjoint par le Préfet (an XIII), remplacement du maire et son adjoint (an XII-an XIII); procès-verbaux d’élection des maires et adjoints (1882-1912); liste des maires de Faucogney et la Mer (1807-1870); composition des conseils municipaux du canton avec tableau de renseignements sur les maires et les adjoints des communes. 7 cahiers papier, 120 pièces papier., 1800-1912; 227 Edepot K11
    - Personnel municipal. Nomination d’un percepteur à la Mer (1802); nomination d’un secrétaire-greffier (1810); nomination et changement de receveur (1823-1825); révision du traitement du receveur municipal (1886-1887); nominations, révocations et fonctions des préposés de l’octroi (1809-1822); nominations des gardes-champêtres et des gardes-forestiers (an III-1895); chauffage des préposés forestiers (1864-1879); annulation de l’élection du garde-messier à Faucogney (1791); nominations de pâtres (1828-1889); nomination d’un piqueur pour diriger les travaux de réparations sur les chemins vicinaux (1837); nomination de deux piétons pour le canton de Faucogney (1802), prestations de serment des fonctionnaires (1830). Protocole et distinctions honorifiques. Organisation d’une garde d’honneur pour le passage du Duc de Berry à Faucogney (1814); banquet offert à des députés (1885); état nominatif des officiers en non activité porteurs de brevets honorifiques domiciliés à Faucogney (1816); état nominatif des membres des ordres royaux et militaires de Saint-Louis et de la Légion d’honneur dans le canton (1817); brevet de Légion d’honneur à Charles Louis Xavier Jacquennot de Faucogney (1814-1816); belles actions (1806). 1 cahier papier, 219 pièces papier., 1791-1895; 227 Edepot K12
  - FINANCES DE LA COMMUNE
    - Comptabilité. Faucogney: états de l’actif et du passif de la ville (1792; an II); budgets de la commune (an IX-an XIV); convocation extraordinaire du conseil municipal pour l’épurement des dettes de la commune (an XII). Faucogney et la Mer: budgets (1807-1823; 1825-1831); réduction des dépenses pour le budget de 1831 (1830); bordereaux de situation présentés par le percepteur (1835-1837); procès verbaux de clôture des livres et vérification de la caisse du percepteur-receveur (1833-1836); arrêtés d’apurement des comptes de gestion et des comptes administratifs de l’an V à l’an VIII (1806), des comptes de gestion de 1871 et 1872 (1874); pièces justificatives de comptes (1831-1839). Canton de Faucogney: bordereaux de situation sommaire de la gestion des communes du canton (1827; 1831); procès verbaux de clôture des livres et de vérification de la caisse du receveur de l’arrondissement de perception de Faucogney (1827; 1831). 2 cahiers papier, 63 pièces papier., 1792-1874; 227 Edepot L1
    - Comptabilité et recette municipale: registre pour la transcription et l’enregistrement des mandats délivrés par le maire (1839-1863); registre d’enregistrement, par le maire, des recettes des droits résultants de la délivrance des actes de l’état civil et de leur expédition (1808-1850). 2 registres., 1808-1863; 227 Edepot L2
    - Revenus et charges de la commune: inventaire des baux et autres titres de créances de la ville de Faucogney (an XIII-1809); comptes du fermier des moulins de Faucogney (1790-1793); droits de place (an X-1881); contentieux entre les communes de Faucogney et d’Amont au sujet de la perception des droits sur les permis de chasse (1881-1887); ventes d’objets mobiliers (1860-1882); ventes diverses (an XI-1882); rentes dues par la commune (1793-1837); levée d’hypothèques (1817-1829). 12 cahiers papier, 140 pièces papier., 1790-1887; 227 Edepot L3